# 银行承兑汇票可以作为企业出资吗？

提问人：lukytt 时间：2013-10-15 09:52:02
请教陈版主，企业可以用银行承兑汇票出资吗？

回答人：chenyiwei
不可以。首先银行承兑汇票的结算用途不包括结算投资款；其次银行承兑汇票的实质是对第三方的债权，不能作为出资财产。

提问人：山野孤鹜 时间：2013-10-16 13:06:41
请教陈版，在企业整天变更时，以净资产折股，而净资产中不是也包含债权吗？不是很明白，谢谢！

回答人：chenyiwei
整体变更是以经审计的帐面净资产整体折合为股本（关注净资产作为一个整体，而不是所对应的单项资产和负债），不同于以单项资产对被投资企业出资。所以两者性质不同。

提问人：zhs7403 时间：2018-07-09 21:34:36
陈老师，银行承兑汇票可以替代现金作为分红款？

回答人：chenyiwei
一般不可以，不符合开出银行承兑汇票的基础交易条件（不是销售商品或提供劳务的交易）。

提问人：zhs7403 时间：2018-07-10 05:59:10
陈老师，比如子公司取得银行承兑汇票，需要给母公司分红，可以以背书转让形式将银行承兑汇票背书母？

回答人：chenyiwei
理论上不可以，但实际操作中不排除有这种情况。